臺灣高雄地方法院刑事判決　　　　　　　94年度訴字第3181號
公　訴　人　臺灣高雄地方法院檢察署檢察官
被　　　告　丁○○
被　　　告　甲○○
上列被告因搶奪等案件，經檢察官提起公訴（94年度偵字第2008
3 號），被告於本院準備程序進行中，就被訴事實為有罪之陳述
，經本院告知簡式審判程序意旨，並聽取公訴人及被告之意見後
，本院合議庭裁定由受命法官獨任依簡式審判程序審理，判決如
下：
    主  文
丁○○竊盜，處有期徒刑月，未扣案之鑰匙壹支沒收之；又共
同連續意圖為自己不法之所有，而搶奪他人之動產，處有期徒刑
捌月。應執行有期徒刑拾月，未扣案之鑰匙壹支沒收之。
甲○○共同連續意圖為自己不法之所有，而搶奪他人之動產，處
有期徒刑柒月。
    事  實
一、丁○○意圖為自己不法之所有，基於竊盜之犯意，於民國94
    年9 月4 日下午2 時許，在高雄市三民區○○○路215 號前
    ，以所有之機車鑰匙1 支竊取乙○○所有車牌號碼ＹＸＶ—
    557 號輕型機車，得手後供己代步所用；另與甲○○共同意
    圖為自己不法所有並基於搶奪之概括犯意聯絡，由丁○○提
    議、尋找搶奪目標並騎乘上開竊得之機車搭載甲○○，甲○○負責下手搶奪之方式，連續：(一)於同日下午4 時許，在高
    雄市○○區○○路與民生路口，趁靠右往南行走於南華路上
    之丙○○○不備之際，由甲○○自丙○○○左後方、以右手
    搶奪丙○○○掛於左肩黑色皮包（內無財物），得手後，二
    人騎乘機車逃逸，因見該皮包內無財物，即隨手棄置於高雄
    市新興區南華市場旁捷運工地內；(二)再於同日晚上10時40分
    許，在高雄市○○區○○路與建國路口，趁站立於路口等候
    紅燈之加拿大籍女子Ｓｕｍｍｅｒ. Ｓｗａｎ不備之際，由
    甲○○自Ｓｕｍｍｅｒ. Ｓｗａｎ右後方，搶奪Ｓｕｍｍｅ
    ｒ. Ｓｗａｎ右手所提之米色手提袋1 個（內有新臺幣6,69
    3 元、三星牌手機一支），經在場路人許志年、葉文政發現
    予以追捕，於同日晚上11時20分，由警方在高雄市○○路與
    南華路口逮捕，並當場扣得上述搶奪之米色手提袋（內有新
    臺幣6,693 元、三星牌手機1 支，均發還予Ｓｕｍｍｅｒ.
    Ｓｗａｎ）。
二、案經乙○○訴由高雄市政府警察局新興分局報請臺灣高雄地
    方法院檢察署檢察官偵查起訴。
    理  由
一、本件被告丁○○、甲○○所犯係死刑、無期徒刑、最輕本刑
    為3 年以上有期徒刑以外之罪，其於準備程序中就被訴事實
    為有罪之陳述，經本院告知簡式審判程序之旨，並聽取公訴
    人及被告意見後，合議庭裁定由受命法官獨任進行簡式審判
    程序，合先敘明。
二、上開犯罪事實，業經被告於警詢及本院審理時坦承不諱，核
    與告訴人乙○○、證人即遭搶奪之被害人Ｓｕｍｍｅｒ. Ｓ
    ｗａｎ及在場追捕之許志年、葉文政於警詢之證述、證人即
    被害人丙○○○於警詢及偵查中之證述情節一致，並有贓物
    認領保管單2 紙、車輛協尋（尋獲）電腦輸入單乙份附卷可
    稽，復有照片4 張在卷足憑，被告丁○○竊盜及與被告甲○○共同連續搶奪犯行，洵堪認定。
三、核被告丁○○竊取ＹＸＶ—557 號機車之犯行，係犯刑法第
    320 條第1 項之普通竊盜罪。被告丁○○、甲○○於事實一
    (一)、(二)所為均係犯刑法第325 條第1 項之搶奪罪。被告二人
    就搶奪犯行，有犯意聯絡及行為分擔，均為共同正犯。被告
    先後2 次搶奪犯行，時間緊接，犯罪構成要件相同，顯係基
    於概括犯意反覆為之，均為連續犯，應各別依刑法第56條規
    定，論以一罪，並加重其刑。被告丁○○所犯上開竊盜及搶
    奪罪，犯意個別，行為互殊，應分論併罰。本院審酌被告二
    人均值青壯年，竟均不思循正當工作獲致財物以維生，被告
    丁○○貪圖便利竊取他人機車，並與被告甲○○以沿街搶奪
    路人皮包之方式，獲取自己所需財物，搶奪過程或致被害人
    身體受有傷害，嚴重危害社會治安，本應重懲；然考量被告
    二人均無前科記錄，有臺灣高等法院被告前案紀錄表、本院
    院內索引卡紀錄表各乙份在卷可佐，顯見二人素行良好，所
    竊盜、搶奪之財物多已歸還予告訴人及被害人，犯後均坦承
    犯行，尚知悔悟，而被告丁○○提議規劃本件搶奪犯行，並
    搭載被告甲○○以遂行搶奪，犯罪情節較重，被告甲○○依
    他人指示下手搶奪，犯罪情節較輕等一切情狀，分別量處如
    主文所示之刑，並就被告丁○○竊盜及搶奪部分定其應執行
    刑。至被告丁○○用以竊盜之鑰匙1 支，固未扣案，然為被
    告丁○○所有供竊盜所用之物，經被告丁○○供承於卷（見
    本院卷第31頁），且無證據證明該鑰匙業經滅失，本院仍應
    依刑法第38條第1 項第2 款規定予以宣告沒收。
據上論斷，應依刑事訴訟法273 條之1 第1 項、第299 條第1 項
前段，刑法第28條、第56條、第320 條第1 項、第325 條第1 項
、第51條第5 款、第38條第1項第2款，判決如主文。
中　　華　　民　　國　　94　　年　　9 　　月　　30　　日
                  刑事第六庭    法　官  楊佩蓉
以上正本證明與原本無異。
如不服本判決，應於收受送達後10日內向本院提出上訴書狀。
中　　華　　民　　國　　94　　年　　9 　　月　　30　　日
　　　　　　　　　　 　　       書記官  翁淑珮
附錄本案論罪科刑法條全文：
刑法第320 條
意圖為自己或第三人不法之所有，而竊取他人之動產者，為竊盜
罪，處5 年以下有期徒刑、拘役或500 元以下罰金。
意圖為自己或第三人不法之利益，而竊佔他人之不動產者，依前
項之規定處斷。
前2 項之未遂犯罰之。
刑法第325 條
意圖為自己或第三人不法之所有，而搶奪他人之動產者，處6 月
以上5 年以下有期徒刑。
因而致人於死者，處無期徒刑或7 年以上有期徒刑，致重傷者，
處3 年以上10年以下有期徒刑。
第1 項之未遂犯罰之。
